RUBÉN MIRANDA FARÍAS

Senior Data Scientist

ruben.miranda.f@gmail.com
sarudalf3

ruben.miranda.f@gmail.com

→ +56 9 4518 9655★ sarudalf3

sarudalf3.github.io

in rmirandaf

EXPERIENCIA

Consultor data science - GMN Group

Sep 2021 - Actual

Remoto, Chile

Proyectos para BHP - Escondida y Codelco Chile. Lidero proyectos de automatización de reportabilidad usando input de data en Snowflake, SAP PM/MM, PI system; usando R y Python como ETL y Power BI como visualizador de resultados. He realizado dashboards que evaluan la gestión de mantenimiento de activos, calidad del trabajo registrado en SAP e indicadores de producción.

Palabras clave: Gestión de Mantenimiento, Producción, Python, R, Power Bi, Snowflake, SAP ERP, dataViz, construcción de KPI

Analista estadístico - Instituto Nacional de Estadísticas (INE)

iii Oct 2016 - Jun 2018

Santiago, Chile

Coordiné el proceso de cálculo analítico del índice de precios al consumidor (IPC); realicé dashboards para detectar precios anómalos, automaticé el proceso de calculo de IPC migrando el proceso a un servidor SAS, estandaricé las bases de datos requeridas para el proceso de cambio de año base del índice.

Palabras clave: SAS, econometría, números índices, outliers analysis, muestreo

Analista actuarial - Chilena Consolidada

iii Dic 2015 - Oct 2016

Santigo, Chile

Identiqué motivos que impactaron en el área de seguros de rentas vitalicias; audité el cálculo de las reservas técnicas según normativa local para seguros vida.

Palabras clave: Econometría, seguros vida, rentas vitalicias, exactitud de información

Customer Relationship Management (CRM) Analyst - VTR Globalcom

🛗 Ago 2013 - May 2015

Santiago, Chile

Desarrollé y calibré modelos supervisados para incrementar la tasa de venta vía upselling e identifiqué perfiles de clientes con mayor tasa de desconexión para aplicar estrategías de retención. Transformé bases de datos para utilizarlas como input de información en campañas comerciales.

Palabras clave: SPSS Modeler, Árboles de decisión, Modelos Supervisados, NLP, dataViz

RESUMEN

Estadístico con 7 años de experiencia en cargos de analista y consultor en áreas de inteligencia de negocios, modelación estadística, diseño de dashboards, gestión de bases de datos e implementación de planes de trabajo. Nivel académico de magíster.

Mi enfoque se basa en la recopilación, análisis, modelación, visualización e interpretación de datos para identificar tendencias, oportunidades de mejora e implementar métodos de predicción. He demostrado habilidades sólidas en la gestión de datos usando diversos softwares (R, Python, SAS, STATA, SPSS), el uso de herramientas de análisis avanzadas, y la automatización de procesos de análisis de datos. Nivel de inglés alto.

La diversidad de mi trayectoria laboral ha sido fundamental para mi crecimiento profesional, permitiéndome enfrentar una amplia gama de desafíos en varios sectores. Esta variada experiencia ha fomentado mi adaptabilidad, creatividad y capacidad para colaborar con personas de distintos ámbitos, lo que me posiciona como un candidato versátil y valioso en cualquier entorno empresarial.

EDUCACIÓN

Diplomado en ciencia de datos Universidad del desarrollo

i 2021 − 2022

Remoto, Chile

Magíster en estadística Universidad de Valparaíso

iii 2010 - 2012

Valparaíso, Chile

Licenciatura en estadística Pontificia Universidad Católica de Valparaíso

1 2004 - 2009

Valparaíso, Chile

Programa de intercambio estudiantil Universidad Complutense de Madrid

🛅 2007 Feb - Jun

Madrid, España

iii Ago 2012 − Ago 2013

Santiago, Chile

Realicé extracción y transformación de información usando SQL Server. Estandaricé tareas repetitivas e implementé mejoras en los procesos de obtención de información. Utilicé diversos formatos y estructuras de bases de datos.

Palabras clave: SQL Server, NLP, SPSS, FTP, SSIS, Notepad++

PERFECCIONAMIENTO

- Hands-on Introduction to Linux Commands and Shell Scripting. Coursera, Oct 2023.
- Deep Learning Specialization. Coursera, Dic 2022.
- Full-Stack Python Bootcamp. Coding Dojo, graduado con cinturon negro, Sep 2021.
- Applied Data Science with Python Specialization. Coursera, Dic 2020.
- Data Visualization with Tableau Specialization. Coursera, Oct 2020.
- Python Programming 3 Specialization. Coursera, Ago 2020.
- · Machine Learning. Coursera, Jun 2020.
- English in common 5 Level B1+ \ B2+. University of Calgary, Canada, 2019. 60 Horas.
- English in common 4 Level B1. University of Calgary, Canada, 2019. 60 Horas.
- SAS Programming 3: Advanced tecniques and efficiencies. SAS Education, Chile, 2018. 16 Horas.
- Forecasting using SAS Software: A programming Approach. SAS Education, Chile, 2018. 16 Horas.
- SAS Programming for R users. SAS Education, Chile, 2018. 16 Horas.
- Economía industrial aplicada. Instituto Nacional de Estadísticas (INE), Chile, 2018. 24 horas
- Herramientas de comunicación efectiva. SEGIC, Universidad de Santiago de Chile (USACH), Chile, 2018. 16 horas.

IDIOMAS

Español - Nativo Inglés - High Intermediate



SOFTWARES

Python SAS/STATA/SPSS Modeler SQL/MySQL Hadoop Power BI Tableau HTML/CSS Git/Github Office 365 MS Project / Project Web **ETFX** Markdown SAP

LOGROS



Linux

Becario Conicyt programa para estudios de magíster en



Chile, año 2010 Mejor titulado

carrera de estadística, año 2010



Programación en Python y R Python: pandas, matplotlib, scikit-learn, django, Tensorflow; R: tidyverse, stats, graph, cluster, glm



Visualización de datos

Énfasis en detalles y utilización de propiedades visuales preatentivas



Inspirador de viajes

He aprendido de diversas culturas, habiendo recorrido 15 países en 3 continentes



Senderismo

Amante de activades outdoors, he realizado travesías por torres del Paine y Waterton lakes park